---
title: "Hospitalisation"
css: covid_siteweb.css
---


```{r setup, include=FALSE,echo=FALSE}
knitr::opts_chunk$set(echo=F,warning=F,message=F,fig.align= "center",fig.height= 5, fig.width= 8.5)
```

# Données hospitalières 
```{r, include=FALSE}
#Library et parametrage
library(ggplot2)
library(plotly)
library(dplyr)
library(stringr)
library(RColorBrewer)
library(leaflet)
library(readr) 
library(leafpop)
library(sf)
library(sp)
library(maps)
library(tmap)
library(tmaptools)
library(raster)
library(tidyverse)
library(readxl)

```


```{r,include=FALSE}
#Base de donnée hospitalière

Hosp <- read_delim("donnees-hospitalieres-nouveaux-covid19-2021-03-22-17h09.csv",";")

data_pop <- read_excel("estim-pop-dep-sexe-gca-1975-2021.xls", 
    sheet = "2021", range = "A5:H101")
colnames(data_pop)[1] <- 'dep'  
colnames(data_pop)[2] <- 'Nom_dep'  


# Métropole

Hosp <- Hosp[!str_detect(Hosp$dep, "^97"),]

## Réanimation

Tot_rea_dep <- aggregate(Hosp$incid_rea , by = list(Hosp$dep) , FUN = sum) 
Tot_rea_dep <- Tot_rea_dep %>% rename(`dep` = Group.1) %>% rename( `Total_rea` = x)

## Décès

Tot_dc_dep <- aggregate(Hosp$incid_dc , by = list(Hosp$dep) , FUN = sum) 
Tot_dc_dep <- Tot_dc_dep %>% rename(`dep` = Group.1) %>% rename( `Total_décès` = x)

## Hospitalisation

Tot_hosp_dep <- aggregate(Hosp$incid_hosp , by = list(Hosp$dep) , FUN = sum) 
Tot_hosp_dep <- Tot_hosp_dep %>% rename(`dep` = Group.1) %>% rename( `Total_Hosp` = x)

```

```{r}
#Carte de France

departement <- getData(name="GADM", country="FRA", level=2)
dept = st_as_sf(departement)
dept <- dplyr::rename(dept, "dep" = CC_2)

## carto pour rea
carto <- left_join(Tot_rea_dep, dept, by = "dep") %>% left_join(Tot_dc_dep , dept, by ="dep") %>% left_join(Tot_hosp_dep, dept , by = "dep") 

carto=st_as_sf(carto)

```


<style>
body {
  padding: 20px;
  font: 1em Helvetica Neue, Helvetica, Arial, sans-serif;
}

* {box-sizing: border-box;}

p {
  margin: 0 0 1em 0;
}

.flex {
  display: flex;
  flex-wrap: wrap;
}

.container {
  width: 600px;
  height: 10.5em;
  border: 5px solid rgb(118,119,125);
  padding: 5px;
  box-shadow: 6px 6px 6px RGBa(118,119,125,0.3);
  justify-content: space-between;
  align-content: space-between;
}

.item {
  padding: 5px;
  background-color: rgba(255,255,255,.3);
  border: 2px solid rgba(118,119,125,.5);
}


</style>


<div class="container">
  <div class="item">
  <strong> Nombre de décès dus au Covid-19 : `r format(sum(Tot_dc_dep$Total_décès),scientific=FALSE)`</strong> 
  <br />
  <strong> Part des décès dus au Covid-19 sur la population française : `r round((sum(Tot_dc_dep$Total_décès)/sum(data_pop$Total))*100,3)`% </strong> 
  <br />
  Nombre cumulé de personnes décédées des suites du Covid-19.
  <br />
  <small> Depuis le 19 Mars 2021.</small>
  <br />
  <small> source: Santé publique France </small>
  </div>
</div><br />

<div class="container">
  <div class="item">
  <strong> Nombre d'hospitalisations dues au Covid-19 : `r format(sum(Tot_hosp_dep$Total_Hosp),scientific=FALSE)`</strong> 
  <br />
  <strong> Part des personnes hospitalisées pour Covid-19 sur la population française : `r round((sum(Tot_hosp_dep$Total_Hosp)/sum(data_pop$Total))*100,3)`% </strong> 
  <br />
  <small> Depuis le 19 Mars 2021.</small>
  <br />
  <small> source: Santé publique France </small>
  </div>
</div><br />


```{r}

list_dept <- split(Hosp, Hosp$dep)
result_rea = list()
result_dc = list()
result_hosp = list()

for(i in 1:length(list_dept)){

  b <- as.data.frame(list_dept[[i]]) %>% ggplot(aes(x=jour,y=incid_rea))+ geom_line(aes(group = 1), color = "steelblue") + scale_fill_brewer(palette="Purples")+ theme_minimal() + theme(legend.position="none")+
        labs(x="Jours", y=NULL,title ="Évolution du nombre d'entrées en réanimation")+
    theme(axis.text.x=element_blank()) 
  result_rea[[i]]=b
  
  a <- as.data.frame(list_dept[[i]]) %>% ggplot(aes(x=jour,y=incid_dc))+ geom_line(aes(group = 1), color = "steelblue") + scale_fill_brewer(palette="Purples")+ theme_minimal() + theme(legend.position="none")+ labs(x="Jours", y=NULL,title ="Évolution du nombre de décès")+
    theme(axis.text.x=element_blank())
  result_dc[[i]]=a
  
  d<- as.data.frame(list_dept[[i]]) %>% ggplot(aes(x=jour,y=incid_hosp))+ geom_line(aes(group = 1), color = "steelblue") + scale_fill_brewer(palette="Purples")+ theme_minimal() + theme(legend.position="none")+ labs(x="Jours", y=NULL,title ="Évolution du nombre d'Hospitalisations")+
    theme(axis.text.x=element_blank())
  result_hosp[[i]]=d
  
}
```


```{r}
boxdose1 <- paste0('Département : ', carto$NAME_2)
palette_rea=colorNumeric(palette = "YlGn", domain = carto$`Total_rea`)
palette_dc=colorNumeric(palette = "OrRd", domain = carto$`Total_décès`)
palette_hosp = colorNumeric(palette = "YlOrBr", domain = carto$`Total_Hosp`)

```


```{r}

leaflet(carto, 
options = leafletOptions(zoomControl = TRUE,
                                 minZoom = 4, maxZoom = 7)) %>% 
  addPolygons(opacity = 100, 
                 color = "black", 
                 weight = 0.25,
                 options = list(clickable = FALSE), 
                 fill = T, fillColor = ~palette_rea(carto$`Total_rea`), 
                 fillOpacity = 0.8, group="Nombre de réanimations",label=boxdose1,popup = popupGraph(result_rea, width = 300, height = 200)
              )%>%
 addLegend("bottomleft", pal = palette_rea, values = carto$`Total_rea`,group="Nombre de réanimations", title = "Nombre total de Réanimations"
            )%>%
  addPolygons(opacity = 100, 
                 color = "black", 
                 weight = 0.25,
                 options = list(clickable = FALSE), 
                 fill = T, fillColor = ~palette_dc(carto$`Total_décès`), 
                 fillOpacity = 0.8, group="Nombre de décès",label=boxdose1,popup = popupGraph(result_dc, width = 300, height = 200)
              )%>%
 addLegend("bottomleft", pal = palette_dc, values = carto$`Total_décès`,group="Nombre de décès", title = "Nombre total de Décès"
            )%>%
  addPolygons(opacity = 100, 
                 color = "black", 
                 weight = 0.25,
                 options = list(clickable = FALSE), 
                 fill = T, fillColor = ~palette_hosp(carto$`Total_Hosp`), 
                 fillOpacity = 0.8, group="Nombre d'Hospitalisations",label=boxdose1,popup = popupGraph(result_hosp, width = 300, height = 200)
              )%>%
 addLegend("bottomleft", pal = palette_hosp, values = carto$`Total_Hosp`,group="Nombre d'Hospitalisations", title = "Nombre total d'Hospitalisations"
            )%>%
  addLayersControl(overlayGroups=c("Nombre de réanimations","Nombre de décès","Nombre d'Hospitalisations"),
                    position = "bottomright",
                    options =layersControlOptions(collapsed =FALSE))%>%
  hideGroup(c("Nombre de décès", "Nombre d'Hospitalisations"))

```

