---
title: " "

site: distill::distill_website
listing: posts
css: [covid_siteweb.css]
---


<style>
.box {
    display: flex;
    flex-wrap: wrap;
    align-items: center;
    align-content: space-between;

}
  

.circle {
    margin:10px;
    width:100px;
    background: #A4C2D1;
    height:100px;
    text-align:center;
    border-radius:100px;
    <strong>line-height: 90px; /* 100 - 10 */</strong>
}

.circle.multi-line {
    line-height:15px;
    height:70px;
    padding-top:30px;
    /* 70 + 30 = 100 */
}


span.bulle {
    position: relative;
    z-index: 24;
    cursor: pointer;
}
</style>


```{r setup, include=FALSE,echo=FALSE}
knitr::opts_chunk$set(echo=F,warning=F,message=F,fig.align= "center",fig.height= 5, fig.width= 8.5)
```

```{r,include=FALSE}
#Library et parametrage
library(ggplot2)
library(plotly)
library(dplyr)
library(stringr)
library(RColorBrewer)
library(leaflet)
library(tidyr)
library(ggpubr)

bleu_fonc = 'rgb(52, 74, 88)'
bleu_moy = 'rgb(7, 93, 142)'
bleu_clair= 'rgb(35, 134, 148)'
```


```{r,include=FALSE}
tx_posi_depart = read.csv("tx_positivite_depart.csv", sep=";")
names(tx_posi_depart)<-c("Departement", "Semaines","Positivite","Tests","Classe_Age","Population")

#Extraction année
tx_posi_depart$year = str_sub(tx_posi_depart$Semaines, 1, 4) 
tx_posi_depart$year = as.integer(tx_posi_depart$year)

#Extraction semaine
tx_posi_depart$week = str_sub(tx_posi_depart$Semaines, 7, 8) 
tx_posi_depart$week = as.integer(tx_posi_depart$week)
tx_posi_depart = tx_posi_depart %>% select(-Semaines)

#Remplacement des départements Corse 2A et 2B pour des valeurs numériques.
tx_posi_depart$Departement = str_replace_all(tx_posi_depart$Departement, fixed("2B"), "200")
tx_posi_depart$Departement = str_replace_all(tx_posi_depart$Departement, fixed("2A"), "201")
tx_posi_depart$Departement = as.integer(tx_posi_depart$Departement)

df1<- aggregate(.~ Departement + week, tx_posi_depart, sum)
df3<- aggregate(.~ week, tx_posi_depart, sum)
# Taux de positivité : 100*nombre de test positif/ nombre de tests réalisés
df1$tx_posi = (df1$Positivite/df1$Tests)*100
df3$tx_posi = (df3$Positivite/df3$Tests)*100
df3$tx_inci = (df3$Positivite)*100000/df3$Population

df3 <- df3[-which(df3$week<=7),]



#Le taux d'incidence correspond au nombre de tests positifs pour 100.000 habitants. Il est calculé de la manière suivante :
#(100000 * nombre de cas positif) / Population
df4 <- tx_posi_depart[which(tx_posi_depart$week==7),]
```


# Visualisation de données sur la pandémie du Covid-19

## Qu'est ce que le covid ? 
Le virus identifié en janvier 2020 en Chine est un nouveau coronavirus, nommé SARS-CoV-2. La maladie provoquée par ce coronavirus a été nommée COVID-19 par l’[Organisation mondiale de la Santé](https://www.who.int/fr/emergencies/diseases/novel-coronavirus-2019/advice-for-public) - OMS. Depuis le 11 mars 2020, l’OMS qualifie la situation mondiale du COVID-19 de pandémie.

## En quelques chiffres :
<br/>
<small> Du 15 au 21 Février 2021</small>
<br/>

<div class="box"><div class="circle multi-line">Taux d'incidence <br/> `r round((100000*sum(df4$Positivite))/sum(df4$Population),1)` 
</div>
<div class="circle multi-line"> Taux de positivité <br/> `r round((sum(df4$Positivite)/sum(df4$Tests))*100,1)`%
</div>
<div class="circle multi-line"> 453% <br/> Chiffres
</div>


## Visualisation générale 

```{r,include=TRUE, layout="l-body-outset", fig.width=6, fig.height=4}
# df3 Taux de positivité 
fig_tx_posi_2020 <- plot_ly(df3, x = ~week, y = ~tx_posi, name = 'Taux de positivité', type = 'scatter', mode = 'lines',
        line = list(color = bleu_clair, width = 4)) 

fig_tx_posi_2020 <- fig_tx_posi_2020 %>% layout(title = "Evolution du taux de positivité du Covid-19 en 2020",
         xaxis = list(title = "Semaine"),
         yaxis = list (title = "Taux de positivité")) %>%
  config(displayModeBar = FALSE)

```




```{r,include=TRUE, layout="l-body-outset", fig.width=8, fig.height=4}
# df3 Taux de indicidence 
fig_tx_inci_2020 <- plot_ly(df3, x = ~week, y = ~tx_inci, name = "Taux d'incidence", type = 'scatter', mode = 'lines',
        line = list(color = bleu_fonc, width = 4)) 

fig_tx_inci_2020 <- fig_tx_inci_2020 %>% layout(title = "Evolution du taux d'incidence et de positivité du Covid-19 en 2020",
         xaxis = list(title = "Semaine"),
         yaxis = list (title = "Taux d'incidence")) %>%
  config(displayModeBar = FALSE)
subplot(fig_tx_posi_2020 ,fig_tx_inci_2020, nrows = 1)
```