---
title: "Vaccination par département"
css: [covid_siteweb.css]
---


```{r setup, include=FALSE,echo=FALSE}
knitr::opts_chunk$set(echo=F,warning=F,message=F,fig.align= "center",fig.height= 5, fig.width= 8.5)
```

# Etat de la vaccination
```{r, include=FALSE}
#Library et parametrage
library(ggplot2)
library(plotly)
library(dplyr)
library(stringr)
library(RColorBrewer)
library(leaflet)
library(readr)
library(leafpop)
library(sf)
library(sp)
library(maps)
library(tmap)
library(tmaptools)
library(raster)
library(tidyverse)
library(readxl)

```


```{r,include=FALSE}

#database centre de vaccination
vac_dept <- read_delim("vaccin_depart_total.csv", ",", escape_double = FALSE, trim_ws = TRUE, na = "empty")

#Database pour la population par département
data_pop <- read_excel("estim-pop-dep-sexe-gca-1975-2021.xls", 
    sheet = "2021", range = "A5:H101")
colnames(data_pop)[1] <- 'dep'  
colnames(data_pop)[2] <- 'Nom_dep'  


vac_dept <- left_join(vac_dept, data_pop, by = "dep") 
```

```{r,include=FALSE}
#Vaccin :
#0 : Tous vaccins
#1 : COMIRNATY Pfizer/BioNTech
#2 : Moderna
#3 : AstraZeneka
vac_dept <- vac_dept[,-3]
vac_dept <- vac_dept[!str_detect(vac_dept$dep, "97"), ]
vac_dept <- vac_dept[!str_detect(vac_dept$dep, "00"), ]

# supprimer le nbre de vaccins totaux = 0, car pas utile
vac_dept1 <- vac_dept[!str_detect(vac_dept$vaccin, "0"), ]

#Données geographique de la France + carte de France vide.
departement <- getData(name="GADM", country="FRA", level=2)
dept = st_as_sf(departement)
#plot(departement, main="Carte de France", border="grey")
```

```{r}
#Avoir la database par type de vaccin 
#-> Mise en place pour la mise en carto.
carto<- vac_dept %>% pivot_wider(names_from =c(vaccin), values_from = c(n_tot_dose1,n_tot_dose2))

#Renomme chaque colonne que l'on vient de créer.
carto <- carto %>% rename(`COMIRNATY Pfizer BioNTech dose1` = n_tot_dose1_1) %>% rename(  `Moderna dose1` = n_tot_dose1_2) %>% rename( `AstraZeneka dose1` =n_tot_dose1_3) %>% rename( `COMIRNATY Pfizer BioNTech dose2` = n_tot_dose2_1) %>% rename( `Moderna dose2`=n_tot_dose2_2) %>% rename( `AstraZeneka dose2`=n_tot_dose2_3) %>% rename(`tous vaccins dose1` = n_tot_dose1_0) %>% rename(`tous vaccins dose2` = n_tot_dose2_0)

#Population en % Partiellement vaccinée
carto$part_vacc <- round((carto$`tous vaccins dose1`/carto$Total),4)*100 
```  

```{r}
#Merge du polygonsdataframe et de la base de données, pour pouvoir cartographier notre base de données.
dept <- dplyr::rename(dept, "dep" = CC_2)
carto <- left_join(carto, dept, by = "dep")  
carto=st_as_sf(carto)
```

```{r}
#Gestion de la base de données pour les ggplots.
vac_dept1$id<- vac_dept1$dep
vac_dept1$id = str_replace_all(vac_dept1$id, fixed("2B"), "96")
vac_dept1$id = str_replace_all(vac_dept1$id, fixed("2A"), "97")
vac_dept1$id = as.integer(vac_dept1$id)

#Gestion de la variable vaccin pour la renommer, pour créer les ggplots correspondant.
vac_dept1$vaccin[vac_dept1$vaccin==1] <- "Pfizer & autres*"
vac_dept1$vaccin[vac_dept1$vaccin==2] <- "Moderna"
vac_dept1$vaccin[vac_dept1$vaccin==3] <- "AstraZeneka"
vac_dept1$vaccin = as.factor(vac_dept1$vaccin)

```



```{r}
#Itération pour les ggplots par départements.
#Dataframe pour chaque département.
list_dept = split(vac_dept1, vac_dept1$dep)
#Création de plot pour chaque département et les ajouter dans les box.
result = list()

for(i in 1:length(list_dept)){
  a <- as.data.frame(list_dept[[i]]) %>% ggplot(aes(x=vaccin,y=n_tot_dose1, color=vaccin))+ geom_bar(stat="identity", fill="grey",alpha=0.5) +scale_color_brewer(palette="YlGn") + theme_minimal() + theme(legend.position="none")+
                                   labs(x="Type de vaccin", y=NULL,
                                        title ="Nombre de vaccination par type de vaccin", subtitle = "Nombre cumulé au 28/02/21, en France métropolitaine")
  result[[i]]=a
}

```


<style>
body {
  padding: 20px;
  font: 1em Helvetica Neue, Helvetica, Arial, sans-serif;
}

* {box-sizing: border-box;}

p {
  margin: 0 0 1em 0;
}

.flex {
  display: flex;
  flex-wrap: wrap;
}

.container {
  width: 600px;
  height: 8.7em;
  border: 5px solid rgb(118,119,125);
  padding: 5px;
  box-shadow: 6px 6px 6px RGBa(118,119,125,0.3);
  justify-content: space-between;
  align-content: space-between;
}

.item {
  padding: 5px;
  background-color: rgba(255,255,255,.3);
  border: 2px solid rgba(118,119,125,.5);
}


</style>


<div class="container">
  <div class="item">
  <strong> Nombre de vaccinations cumulé : `r format(sum(vac_dept1$n_tot_dose1),scientific=FALSE)`</strong> 
  <br />
  Nombre cumulé de personne ayant reçu la première dose de vaccin.
  <br />
  <small> Depuis le 28 fevrier 2021.</small>
  <br />
  <small> source: Santé publique France </small>
  </div>
</div><br />


<br />
<div class="container">
  <div class="item">
  <strong> Part de personnes partiellement vaccinées : `r round((sum(vac_dept1$n_tot_dose1)/sum(vac_dept1$Total))*100,2)` % </strong> 
  <br />
  Part de la population ayant reçu la première dose de vaccin.
  <br />
  <small> Depuis le 28 fevrier 2021.</small>
  <br />
  <small> source: Santé publique France </small>
  </div>
</div>


<h2>Carte interactive </h2>
```{r,include=FALSE}
# Quand on clique sur le département, la box d'information qui apparaît.
boxdose1 <- paste0('Département : ', carto$NAME_2)

box_part_vacc <- paste0('<strong> Département : </strong> ', carto$NAME_2, '<br/>',
                  '<strong> Part de la population partiellement vaccinée : </strong>', carto$part_vacc,'% <br/>')

palette_dose1=colorNumeric(palette = "YlGn", domain = carto$`tous vaccins dose1`)
palette_part_vacc=colorNumeric(palette = "OrRd", domain = carto$part_vacc)


```

```{r, include=TRUE, layout="l-body-outset"}
leaflet(carto, 
options = leafletOptions(zoomControl = TRUE,
                                 minZoom = 4, maxZoom = 6)) %>% 
  addPolygons(opacity = 100, 
                 color = "black", 
                 weight = 0.25,
                 options = list(clickable = FALSE), 
                 fill = T, fillColor = ~palette_dose1(carto$`tous vaccins dose1`), 
                 fillOpacity = 0.8, group="Nombre de vaccinés",label=boxdose1,popup = popupGraph(result, width = 300, height = 200)
              )%>%
 addLegend("bottomleft", pal = palette_dose1, values = carto$`tous vaccins dose1`,
            group="Nombre de vaccinés", title = "Nombre de première dose injectée"
            )%>%
  addPolygons(opacity = 100, 
                 color = "black", 
                 weight = 0.25,
                 options = list(clickable = FALSE), 
                 fill = T, fillColor = ~palette_part_vacc(carto$part_vacc), 
                 fillOpacity = 0.8, group="Part de vaccinés",popup=box_part_vacc
              )%>% 
  addLegend("bottomleft", pal = palette_part_vacc, values = carto$part_vacc,
            group="Part de vaccinés", title = "Population partiellement vaccinée (%)") %>%
  addLayersControl(overlayGroups=c("Nombre de vaccinés","Part de vaccinés"),
                    position = "bottomright",
                    options =layersControlOptions(collapsed =FALSE))%>%
  hideGroup(c("Part de vaccinés"))
```
<small> *COMIRNATY et BioNTech </small>

